---
title: "DataViz_HW1"
author: "Dmitrii Zhakota"
date: "`r Sys.Date()`"
output: html_document
---

```{r setup, include=FALSE}
knitr::opts_chunk$set(echo = TRUE)
library(readr)
library(ggpubr)
library(tidyverse)

```

#Загружаем данные
```{r}
df <- read_csv("insurance_cost.csv", 
    col_types = cols(age = col_integer(), 
        bmi = col_number(), children = col_integer(), 
        charges = col_number()))

str(df)
summary(df)



```

#2. Выведите гистограммы всех нумерических переменных.
```{r}
df %>%
  select_if(is.numeric) %>%
  gather() %>%
  ggplot(aes(value)) +
  geom_histogram() +
  facet_wrap(~key, scales = "free")

```
#3
```{r}


d <- df %>% 
  ggplot(aes(x = charges)) +
  geom_density() +
  geom_vline(xintercept=mean(df$charges), linetype="dashed", 
                color = "red", linewidth =2) +
  annotate("text", x=19000, y=0.000001, label= "Среднее", color = "red") +
  geom_vline(xintercept=median(df$charges), 
                color = "blue", linewidth =2) +
  annotate("text", x=3000, y=0.000001, label= "Медиана", color = "blue") +
  xlab("Сумма выплат") +
  ylab("Плотность распределения") +
  theme_light()

d

```
#4
```{r}
bxp1 <- ggplot(data = df, mapping = aes(x= sex, y = charges, fill = sex )) +
      geom_boxplot() +
      xlab("Пол") +
      ylab("Сумма выплат") +
      theme_bw()

bxp2 <- ggplot(data = df, mapping = aes(x= smoker, y = charges, fill = smoker)) +
      geom_boxplot() +
      xlab("Курение") +
      ylab("Сумма выплат") +
      theme_pubclean()

bxp3 <- ggplot(data = df, mapping = aes(x= region, y = charges, fill = region)) +
      geom_boxplot() +
      xlab("Регион") +
      ylab("Сумма выплат") +
      theme_cleveland()

figure<- ggarrange(bxp1,bxp2,bxp3,
          labels=c("a","b","c"),
          ncol=3,nrow=1)
  

figure
 
```

#5
```{r}
plot <- ggarrange(d, figure,
          labels=c("a","b"),
          ncol=1,nrow=2)

annotate_figure(plot, top = text_grob("Сумма выплат", color = "red", face = "bold", size = 14))

```
#6 Сделайте фасет графика из задания 3 по колонке region.
```{r}
df %>%
  ggplot(aes(x = charges)) +
  geom_density() +
  geom_vline(xintercept=mean(df$charges), linetype="dashed", 
                color = "red", linewidth =2) +
  annotate("text", x=19000, y=0.000001, label= "Среднее", color = "red") +
  geom_vline(xintercept=median(df$charges), 
                color = "blue", linewidth =2) +
  annotate("text", x=3000, y=0.000001, label= "Медиана", color = "blue") +
  xlab("Сумма выплат") +
  ylab("Плотность распределения") +
  theme_minimal() +
  facet_wrap(~region, scales = "free")
```


#7
#Постройте scatter plot отношения переменных age и charges. Добавьте названия 
осей, название графика и тему. Сделайте так, чтобы числа по оси Х отображались 
14 шрифтом.
```{r}
ggplot(data = df, mapping = aes(x= age, y = charges)) +
      geom_point() +
      xlab("Возраст") +
      ylab("Сумма выплат") +
      ggtitle("Зависимость выплат от возраста") +
      theme(axis.text.x = element_text(size = 14))


```

#8 Проведите линию тренда для предыдущего графика. 
```{r}
ggplot(data = df, mapping = aes(x= age, y = charges)) +
      geom_point() +
      geom_smooth(method = "lm", se = FALSE) +
      xlab("Возраст") +
      ylab("Сумма выплат") +
      ggtitle("Зависимость выплат от возраста") +
      theme(axis.text.x = element_text(size = 14))

```
#9 Сделайте разбивку предыдущего графика по колонке smokers (у вас должно 
получится две линии тренда для курящих и нет).
```{r}
ggplot(data = df, mapping = aes(x= age, y = charges, group = smoker)) +
      geom_point() +
      geom_smooth(method = "lm", se = FALSE) +
      xlab("Возраст") +
      ylab("Сумма выплат") +
      ggtitle("Зависимость выплат от возраста") +
      theme(axis.text.x = element_text(size = 14))

```
#10 Заменить в гракаках из заданий 7-9 переменую age на переменную bmi.
```{r}
ggplot(data = df, mapping = aes(x= bmi, y = charges, group = smoker)) +
      geom_point() +
      geom_smooth(method = "lm", se = FALSE) +
      xlab("Индекс массы тела") +
      ylab("Сумма выплат") +
      ggtitle("Зависимость выплат от индекса массы тела") +
      theme(axis.text.x = element_text(size = 14))
```
#11 Зависит ли индекс массы тела от пола?
```{r}
ggplot(data = df, mapping = aes(x = sex, y = bmi, fill = sex)) +
      geom_boxplot(notch = TRUE, outlier.color = "red") +
      xlab("Пол") +
      ylab("Индекс массы тела") +
      ggtitle("Зависимость индекса массы тела от пола") +
      theme(axis.text.x = element_text(size = 14)) +
      stat_compare_means(method = "t.test")

#Boxplot показывает, что индекс массы тела не зависит от пола. Boxplot нагладно отображает описательную статистику: медиану, квартили, минимум и максимум. Также на графике отображаются выбросы. 


```
#12 
```{r}
ggplot(df, mapping = aes(x=as.factor(children))) +
  geom_bar(color="blue", fill=rgb(0.1,0.4,0.5,0.7) ) +
  xlab("Количество детей") +
  ylab("Количество человек") +
  ggtitle("Распределение количества детей")

#Объяснение графика: на графике отображается распределение количества детей. Наибольшее количество людей не имеют детей. 
#Столбчатая диаграмма наглядно отображает распределение категориальной переменной. 

```
#13 Распределение индекса массы тела по регионам
```{r}
library(hrbrthemes)
library(viridis)

# sample size
sample_size = df %>% group_by(region) %>% summarize(num=n())

df %>%
  left_join(sample_size) %>%
  mutate(myaxis = paste0(region, "\n", "n=", num)) %>%
  ggplot(mapping = aes(x=region, y=bmi, fill=region)) +
    geom_violin(width=1.4) +
    geom_boxplot(width=0.1, color="grey", alpha=0.2) +
    scale_fill_viridis(discrete = TRUE) +
    theme_ipsum() +
    theme(
      legend.position="none",
      plot.title = element_text(size=11)
    ) +
    ggtitle("Распределение индекса массы тела по регионам") +
    xlab("")

# Сочетение ящиков с усами и виол позволяет оценить описательную статистику и плотность распределения данных.
```


#14. Построить график отношения переменной ibm к логорифму переменной charges по возрастным группам (21-34, 35-49, больше 50). Для каждой возрастной группы построить отдельный график scatter plot. Точки geom_poit должны быть фиолетового цыета. Для каждой возрастной группы провести линию тренда разного цвета. Легенду с возрастными группами вывести снизу. 
```{r}
df %>% 
  filter(age >= 21) %>%
  mutate(age_group = case_when(age >= 21 & age <= 34 ~ "age: 21-34",
                               age >= 35 & age <= 49 ~ "age: 35-49",
                               age >= 50 ~ "age: 50+")) %>%
  ggplot(aes(x = bmi, y = log(charges), group = age_group, color = age_group)) +
  geom_point(color='black', fill='purple', alpha= 0.3, shape=21, size=2) +
  geom_smooth(method = "lm") +
  # xlab("Индекс массы тела") +
  # ylab("Логарифм от выплат") +
  ggtitle("Зависимость выплат от индекса массы тела по возрастным группам") +
  facet_wrap(~age_group, scales = "free") +
  theme_minimal() +
  theme(legend.position = "bottom")
```
