---
title: "automatization_notebook"
output: word_document
date: "`r Sys.Date()`"
---

#Превичная нстройка

```{r setup, include=FALSE}
knitr::opts_chunk$set(echo = TRUE)
library(readr)
library(flextable)

library(tidyverse)

laconic_p <- function(x){
  
  if_else(is.na(x) | is.nan(x), return("> 0.05"), if_else(x < 0.05, return("<0.05"), return(as.character(round(x, 3)))))
  
}
```

# Чтение данных

В вашем варианте нужно использовать датасеты cardio_train_big или cardio_train_not_too_big.

```{r}
# df <- read_delim("data/raw/cardio_train_big.csv",
#     delim = ";", escape_double = FALSE, trim_ws = TRUE)

df <- read_delim("data/raw/cardio_train_not_too_big.csv",
    delim = ";", escape_double = FALSE, trim_ws = TRUE)



```

# Выведите общее описание данных

```{r}
glimpse(df)
summary(df)

```

# Очистка данных

1)  Уберите переменные, в которых пропущенных значений больше 20% или уберите субъектов со слишком большим количеством пропущенных значений. Или совместите оба варианта. Напишите обоснование, почему вы выбрали тот или иной вариант:

**Обоснование**: Нет пропусков в cardio_train_big.csv или cardio_train_not_too_big.csv"

2)  Переименуйте переменные в человекочитаемый вид (что делать с пробелами в названиях?);

3)  В соответствии с описанием данных приведите переменные к нужному типу (numeric или factor);

4)  Отсортируйте данные по возрасту по убыванию;

5)  Сохраните в файл outliers.csv субъектов, которые являются выбросами (например, по правилу трёх сигм) --- это необязательное задание со звёздочкой;

6)  Присвойте получившийся датасет переменной "cleaned_data".

```{r}
#1 Смотрим количество пропусков в каждом признаке# which(is.na(df))
df %>% is.na() %>% colSums()
#Нет пропущенных значений

#2 Переименовываем в человекочитаемые названия
df1 <- df %>% 
rename(Age = age, 
       Height = height,
       Weight = weight,
       Gender = gender,
       "Systolic blood pressure" = ap_hi, 
       "Diastolic blood pressure" = ap_lo,
       Cholesterol = cholesterol,
       Glucose = gluc,
       Smoking = smoke,
       "Alcohol intake" = alco,
       "Physical activity" = active,
       "Presence or absence of cardiovascular disease" = cardio
       )

# df1 <- df1 %>%
#   mutate(`Gender` = recode(`Gender`, `1` ="male", `2` ="female"))
# 
# df1 <- df1 %>%
#   mutate(`Cholesterol` = recode(`Cholesterol`, `1` = "normal", `2` = "above normal", `3` = "well above normal"))
# 
# df1 <- df1 %>%
#   mutate(`Glucose` = recode(`Glucose`, `1` = "normal", `2` = "above normal", `3` = "well above normal"))
# 
# df1 <- df1 %>%
#   mutate(`Smoking` = recode(`Smoking`, `0`="no", `1`="yes"))
# 
# df1 <- df1 %>%
#   mutate(`Alcohol intake` = recode(`Alcohol intake`, `0`="no", `1`="yes"))
# 
# df1 <- df1 %>%
#   mutate(`Physical activity` = recode(`Physical activity`, `0`="no", `1`="yes"))
# 
# df1 <- df1 %>%
#   mutate(`Presence or absence of cardiovascular disease` = recode(`Physical activity`, `0`="no", `1`="yes"))


#3 Привести к факторам или числам
factors_auto <- df1 %>% select_if(function(x) {all(unique(x) %in% c(0, 1, 2, 3, NA))}) %>% colnames()
factors_list <- c("id")

df1 %>%  mutate(across(
  c(all_of(factors_auto), all_of(factors_list)), as.factor
)) -> df1

glimpse(df1)

#4 Сортируем по убыванию по признаку возраст
df1 <- df1 %>%
  arrange(desc(Age))

# 5) Сохраните в файл outliers.csv субъектов, которые являются выбросами (например, по правилу трёх сигм) — это необязательное задание со звёздочкой;
boxplot(df1$Age)
boxplot(df1$Height)
boxplot(df1$Weight)
boxplot(df1$`Systolic blood pressure`)
boxplot(df1$`Diastolic blood pressure`)


out_Age <- df1 %>%
  filter(Age < quantile(Age, 0.25) - 1.5*IQR(Age) | Age > quantile(Age, 0.75) + 1.5*IQR(Age))

out_Height <- df1 %>%
  filter(Height < quantile(Height, 0.25) - 1.5*IQR(Height) | Height > quantile(Height, 0.75) + 1.5*IQR(Height))

out_Weight <- df1 %>%
  filter(Weight < quantile(Weight, 0.25) - 1.5*IQR(Weight) | Weight > quantile(Weight, 0.75) + 1.5*IQR(Weight))

out_SBP <- df1 %>%
  filter(`Systolic blood pressure` < quantile(`Systolic blood pressure`, 0.25) - 1.5*IQR(`Systolic blood pressure`) | `Systolic blood pressure` > quantile(`Systolic blood pressure`, 0.75) + 1.5*IQR(`Systolic blood pressure`))

out_DBP <- df1 %>%
  filter(`Diastolic blood pressure` < quantile(`Diastolic blood pressure`, 0.25) - 1.5*IQR(`Diastolic blood pressure`) | `Diastolic blood pressure` > quantile(`Diastolic blood pressure`, 0.75) + 1.5*IQR(`Diastolic blood pressure`))

outliers <- bind_rows(out_Age, out_Height, out_Weight, out_SBP, out_DBP)


 write.csv(outliers, "outliers.csv")

# Поиск выбросов по 1.5*IQR и удаление
outliers2 <- df1 %>% 
  mutate(Age = ifelse(Age > quantile(Age, 0.75, na.rm = TRUE) + 1.5*IQR(Age, na.rm=TRUE) | Age < quantile(Age, 0.25, na.rm = TRUE) - 1.5*IQR(Age, na.rm= TRUE), NA, Age))

outliers2 <- outliers2 %>% 
  mutate(Age = ifelse(Height > quantile(Height, 0.75, na.rm = TRUE) + 1.5*IQR(Height, na.rm=TRUE) | Height < quantile(Height, 0.25, na.rm = TRUE) - 1.5*IQR(Height, na.rm= TRUE), NA, Height))

outliers2 <- outliers2 %>% 
  mutate(Weight = ifelse(Weight > quantile(Weight, 0.75, na.rm = TRUE) + 1.5*IQR(Weight, na.rm=TRUE) | Weight < quantile(Weight, 0.25, na.rm = TRUE) - 1.5*IQR(Weight, na.rm= TRUE), NA, Weight))

outliers2 <- outliers2 %>% 
  mutate(`Systolic blood pressure` = ifelse(`Systolic blood pressure` > quantile(`Systolic blood pressure`, 0.75, na.rm = TRUE) + 1.5*IQR(`Systolic blood pressure`, na.rm=TRUE) | `Systolic blood pressure` < quantile(`Systolic blood pressure`, 0.25, na.rm = TRUE) - 1.5*IQR(Weight, na.rm= TRUE), NA, `Systolic blood pressure`))

outliers2 <- outliers2 %>% 
  mutate(`Diastolic blood pressure` = ifelse(`Diastolic blood pressure` > quantile(`Diastolic blood pressure`, 0.75, na.rm = TRUE) + 1.5*IQR(`Diastolic blood pressure`, na.rm=TRUE) | `Diastolic blood pressure` < quantile(`Diastolic blood pressure`, 0.25, na.rm = TRUE) - 1.5*IQR(`Diastolic blood pressure`, na.rm= TRUE), NA, `Diastolic blood pressure`))

# Проверяем ещё раз на выбросы
boxplot(outliers2$Age)
boxplot(outliers2$Height)
boxplot(outliers2$Weight)
boxplot(outliers2$`Systolic blood pressure`)
boxplot(outliers2$`Diastolic blood pressure`)

outliers2 %>% is.na() %>% colSums()

outliers2 <- drop_na(outliers2)

outliers2 %>% is.na() %>% colSums()

# outliers2 <- df1 %>% 
#   dplyr::filter(Age == ifelse(Age > quantile(Age, 0.75, na.rm = TRUE) + 1.5*IQR(Age, na.rm=TRUE) | Age < quantile(Age, 0.25, na.rm = TRUE) - 1.5*IQR(Age, na.rm= TRUE), NA, Age))

# 6) Присвойте получившийся датасет переменной "cleaned_data".
cleaned_data <- outliers2

write.csv(cleaned_data, "cleaned_data.csv", row.names = FALSE)

rm(out_Age, out_DBP, out_Height, out_SBP, out_Weight, outliers2, outliers, df, df1)
```

# Сколько осталось переменных?

```{r}
glimpse(cleaned_data)

# 13 переменных

```

# Сколько осталось случаев?

```{r}

# 312 случаев

```

# Есть ли в данных идентичные строки?

```{r}
# Дубликатов данных нет
# duplicated(cleaned_data)

uniq <- cleaned_data %>% 
  distinct()


```

# Сколько всего переменных с пропущенными значениями в данных и сколько пропущенных точек в каждой такой переменной?

```{r}
rm(uniq)
cleaned_data %>% is.na() %>% colSums()
#Нет пропущенных значений

```

# Описательные статистики

## Количественные переменные

1)  Рассчитайте для всех количественных переменных для каждой группы (наличие или отсутствие сердечно-сосудистых заболеваний):

1.1) Количество значений;

1.2) Количество пропущенных значений;

1.3) Среднее;

1.4) Медиану;

1.5) Стандартное отклонение;

1.6) 25% квантиль и 75% квантиль;

1.7) Интерквартильный размах;

1.8) Минимум;

1.9) Максимум;

1.10) 95% ДИ для среднего - задание со звёздочкой.

<!-- Повторил пример из интенсива -->

```{r}
# rm(list = ls())
# cleaned_data <- read_csv("cleaned_data.csv")



statistics <- list(
      `Количество значений` = ~length(.x) %>%  as.character(),
      # `Количество (есть данные)` = ~sum(!is.na(.x)),
      `Количество пропущенных значений` = ~sum(is.na(.x)) %>%  as.character(),
      `Среднее` = ~ifelse(sum(!is.na(.x)) == 0, "Н/П*", mean(.x, na.rm = TRUE) %>% round(2) %>% as.character()),
      `Медиана` = ~ifelse(sum(!is.na(.x)) == 0, "Н/П*", median(.x, na.rm = TRUE) %>% round(2) %>% as.character()),
      `Стандартное отклонение` = ~ifelse(sum(!is.na(.x)) < 3, "Н/П*", sd(.x, na.rm = TRUE) %>% round(2) %>% as.character()),
      `25% квантиль и 75% квантиль` = ~ifelse(sum(!is.na(.x)) == 0, "Н/П*", paste0(quantile(.x, 0.25, na.rm = TRUE) %>% round(2), " - ", quantile(.x, 0.75, na.rm = TRUE) %>% round(2))) %>%  as.character(),
      `Минимум` = ~ifelse(sum(!is.na(.x)) == 0, "Н/П*", paste0(min(.x, na.rm = TRUE) %>% round(2))) %>%  as.character(),
      `Максимум` = ~ifelse(sum(!is.na(.x)) == 0, "Н/П*", paste0(max(.x, na.rm = TRUE) %>% round(2))) %>%  as.character(),
      `95% ДИ для среднего` = ~sd(.x, na.rm = TRUE) %>% round(2) %>% as.character()
)


cleaned_data %>% 
  select(`Presence or absence of cardiovascular disease`, where(is.numeric)) %>%
  group_by(`Presence or absence of cardiovascular disease`) %>%
  summarise(across(where(is.numeric), statistics)) %>%
  pivot_longer(!`Presence or absence of cardiovascular disease`) %>% 
  separate(name, into = c("Переменная", "Статистика"), sep = "_") %>%
  rename(`Значение` = value) %>%
  flextable() %>% 
  theme_box() %>% 
  merge_v(c("Presence or absence of cardiovascular disease", "Переменная"))

```

## Категориальные переменные

1)  Рассчитайте для всех категориальных переменных для каждой группы (наличие или отсутствие сердечно-сосудистых заболеваний):

1.1) Абсолютное количество;

1.2) Относительное количество внутри группы;

1.3) 95% ДИ для доли внутри группы - задание со звёздочкой.

<!-- Повторил пример из интенсива -->

```{r}
# rm(list = ls())
# cleaned_data <- read_csv("cleaned_data.csv")

# cleaned_data %>% 
#   # select_if(!id & is.factor) %>% 
#   select_if(pmap_lgl(list(., !grepl("id", names(.))), 
#                       ~is.factor(..1) && ..2)) %>% 
#   
#   map(function(x) table(x))

group_variable <- "Presence or absence of cardiovascular disease"
variable <- "Glucose"
# subdata <- cleaned_data

make_cat_table_for_one_var <- function(variable, group_variable, cleaned_data) {
  
  make_binom_multinom <- function(temp_data, abs_frequency = "Абсолютное количество") {
        if(sum(temp_data[[abs_frequency]]) == 0) {
          return("Н/П*")
        }
  
        if(length(temp_data[[abs_frequency]]) <= 2) {
  
          DescTools::BinomCI(temp_data[[abs_frequency]], sum(temp_data[[abs_frequency]]), conf.level = 0.95, method = "clopper-pearson", side = "two.sided") %>% 
      round(2) %>% 
      as_tibble() %>% 
      select(-est) %>% 
      unite("95% ДИ", lwr.ci, upr.ci, sep = ", ")  
  
        } else{
        DescTools::MultinomCI(temp_data[[abs_frequency]], conf.level = 0.95, method = "sisonglaz", side = "two.sided") %>% 
      round(2) %>% 
      as_tibble() %>% 
      select(-est) %>% 
      unite("95% ДИ", lwr.ci, upr.ci, sep = ", ")  
        }
  
      }

  #####################################Тест Фише и  Хи квадрат##############################################
  correct_test <- function(cleaned_data, group_variable, variable) {
    cleaned_data %>% 
      select(all_of(c(group_variable, variable))) %>% 
      table() -> matrix_data
  
    if((sum(rowSums(matrix_data) > 0) >= 2) & (sum(colSums(matrix_data) > 0) >= 2)) {
  
      if (any(matrix_data < 5)) {
        matrix_data %>% 
        fisher.test(simulate.p.value = TRUE, B = 1000) %>% 
        .$p.value %>% 
        laconic_p() %>% 
        paste0(" (f)") %>% 
          return()
  
      } else{
        matrix_data %>% 
        chisq.test(simulate.p.value = TRUE, B = 1000) %>% 
        .$p.value %>% 
        laconic_p() %>%
          paste0(" (x^2)") %>% 
          return()
  
      }
  
  
    } else{
      return("Н/П*")
    }
  }

  
  #####################################Вывод результата################################################################################
    cleaned_data %>% 
      dplyr::select(all_of(c(group_variable, variable))) %>% 
      count(.data[[group_variable]], .data[[variable]], .drop = FALSE, name = "Абсолютное количество") %>% 
      dplyr::group_by(.data[[group_variable]]) %>% 
        dplyr::mutate(`Относительное количество внутри группы` = (`Абсолютное количество` / sum (`Абсолютное количество`)) %>% round(4) %>% `*`(100) %>% str_c("%")) %>% 
      ungroup() -> temp_data
  
  
    temp_data %>% 
      split(~ temp_data[[group_variable]]) %>% 
      map_dfr(function(cleaned_data) make_binom_multinom(cleaned_data, "Абсолютное количество")) %>% 
      bind_cols(temp_data, .) %>% 
      mutate (`p-value` = correct_test(cleaned_data, group_variable, variable)) %>% 
      rename("Value" = variable, "Group" = group_variable)
  
}

cleaned_data %>% 
  select(!c(id, group_variable) & where(is.factor)) %>%
  names() -> variable_names

variable_names %>% 
  set_names() %>% 
  map(function(variable) make_cat_table_for_one_var(variable, group_variable, cleaned_data)) %>% 
  enframe() %>% 
  unnest(cols = value) %>% 
  rename("Variable" = name) %>% 
  flextable() %>% 
  theme_box %>% 
  merge_v(c("Variable", "Group")) %>% 
  merge_v("Variable", target = "p-value")

```

#Отдельно для каждого признака из предзанятия из курса на stepic

```{r}
cleaned_data %>% 
  select(`Presence or absence of cardiovascular disease`, where(is.factor)) %>%
  mutate(`Gender` = `Gender` %>% as.factor() %>% replace_na("Нет данных") %>% as.factor()) %>% 
  count(`Presence or absence of cardiovascular disease`, `Gender`) %>% 
  group_by(`Presence or absence of cardiovascular disease`) %>%
  mutate(`Процент по группе` = (n/sum(n)) %>% round(4) %>% `*`(100) %>% str_c("%")) %>% 
  ungroup() %>% 
  mutate(`Процент по выборке` = (n/sum(n)) %>% round(4) %>% `*`(100) %>% str_c("%"))



cleaned_data %>% 
  select(`Presence or absence of cardiovascular disease`, where(is.factor)) %>%
  mutate(`Cholesterol` = `Cholesterol` %>% as.factor() %>% replace_na("Нет данных") %>% as.factor()) %>% 
  count(`Presence or absence of cardiovascular disease`, `Cholesterol`) %>% 
  group_by(`Presence or absence of cardiovascular disease`) %>%
  mutate(`Процент по группе` = (n/sum(n)) %>% round(4) %>% `*`(100) %>% str_c("%")) %>% 
  ungroup() %>% 
  mutate(`Процент по выборке` = (n/sum(n)) %>% round(4) %>% `*`(100) %>% str_c("%"))

cleaned_data %>% 
  select(`Presence or absence of cardiovascular disease`, where(is.factor)) %>%
  mutate(`Glucose` = `Glucose` %>% as.factor() %>% replace_na("Нет данных") %>% as.factor()) %>% 
  count(`Presence or absence of cardiovascular disease`, `Glucose`) %>% 
  group_by(`Presence or absence of cardiovascular disease`) %>%
  mutate(`Процент по группе` = (n/sum(n)) %>% round(4) %>% `*`(100) %>% str_c("%")) %>% 
  ungroup() %>% 
  mutate(`Процент по выборке` = (n/sum(n)) %>% round(4) %>% `*`(100) %>% str_c("%"))

cleaned_data %>% 
  select(`Presence or absence of cardiovascular disease`, where(is.factor)) %>%
  mutate(`Smoking` = `Smoking` %>% as.factor() %>% replace_na("Нет данных") %>% as.factor()) %>% 
  count(`Presence or absence of cardiovascular disease`, `Smoking`) %>% 
  group_by(`Presence or absence of cardiovascular disease`) %>%
  mutate(`Процент по группе` = (n/sum(n)) %>% round(4) %>% `*`(100) %>% str_c("%")) %>% 
  ungroup() %>% 
  mutate(`Процент по выборке` = (n/sum(n)) %>% round(4) %>% `*`(100) %>% str_c("%"))


cleaned_data %>% 
  select(`Presence or absence of cardiovascular disease`, where(is.factor)) %>%
  mutate(`Alcohol_intake` = `Alcohol intake` %>% as.factor() %>% replace_na("Нет данных") %>% as.factor()) %>% 
  count(`Presence or absence of cardiovascular disease`, `Alcohol_intake`) %>% 
  group_by(`Presence or absence of cardiovascular disease`) %>%
  mutate(`Процент по группе` = (n/sum(n)) %>% round(4) %>% `*`(100) %>% str_c("%")) %>% 
  ungroup() %>% 
  mutate(`Процент по выборке` = (n/sum(n)) %>% round(4) %>% `*`(100) %>% str_c("%"))


cleaned_data %>% 
  select(`Presence or absence of cardiovascular disease`, where(is.factor)) %>%
  mutate(`Physical activity` = `Physical activity` %>% as.factor() %>% replace_na("Нет данных") %>% as.factor()) %>% 
  count(`Presence or absence of cardiovascular disease`, `Physical activity`) %>% 
  group_by(`Presence or absence of cardiovascular disease`) %>%
  mutate(`Процент по группе` = (n/sum(n)) %>% round(4) %>% `*`(100) %>% str_c("%"))
  


# cleaned_data %>% 
#   select(`Presence or absence of cardiovascular disease`, where(is.factor)) %>%
#   group_by(`Presence or absence of cardiovascular disease`) %>%
#   summarise(across(where(is.factor), (n/sum(n)) %>% round(4) %>% `*`(100) %>% str_c("%"))) %>%
#   pivot_longer(!`Presence or absence of cardiovascular disease`) %>% 
#   separate(name, into = c("Переменная", "Статистика"), sep = "_") %>%
#   rename(`Значение` = value) %>%
#   flextable() %>% 
#   theme_box() %>% 
#   merge_v(c("Presence or absence of cardiovascular disease", "Переменная"))
  
```

# Визуализация

## Количественные переменные

1)  Для каждой количественной переменной сделайте боксплоты по группам. Расположите их либо на отдельных рисунках, либо на одном, но читаемо;

2)  Наложите на боксплоты beeplots - задание со звёздочкой.

3)  Раскрасьте боксплоты с помощью библиотеки RColorBrewer.

```{r}


library(ggbeeswarm)
library(RColorBrewer)
library(ggpubr)

Age <- cleaned_data %>% 
  ggplot(mapping = aes(x = `Presence or absence of cardiovascular disease`, y = Age)) +
  geom_boxplot(aes(fill = `Presence or absence of cardiovascular disease`)) +
  geom_quasirandom(size = 3, alpha = 0.2) +
  scale_fill_brewer(palette = "Dark2") + 
  theme_minimal() +
  theme(legend.position = "none")
  

Height <- cleaned_data %>% 
  ggplot(mapping = aes(x = `Presence or absence of cardiovascular disease`, y = Height)) +
  geom_boxplot(aes(fill = `Presence or absence of cardiovascular disease`)) +
  geom_quasirandom(size = 3, alpha = 0.2) +
  scale_fill_brewer(palette = "Dark2") + 
  theme_minimal() +
  theme(legend.position = "none")

Weight <- cleaned_data %>% 
  ggplot(mapping = aes(x = `Presence or absence of cardiovascular disease`, y = Weight)) +
  geom_boxplot(aes(fill = `Presence or absence of cardiovascular disease`)) +
  geom_quasirandom(size = 3, alpha = 0.2) +
  scale_fill_brewer(palette = "Dark2") + 
  theme_minimal() +
  theme(legend.position = "none")

SBP <- cleaned_data %>% 
  ggplot(mapping = aes(x = `Presence or absence of cardiovascular disease`, y = `Systolic blood pressure`)) +
  geom_boxplot(aes(fill = `Presence or absence of cardiovascular disease`)) +
  geom_quasirandom(size = 3, alpha = 0.2) +
  scale_fill_brewer(palette = "Dark2") + 
  theme_minimal() +
  theme(legend.position = "none")

DBP <- cleaned_data %>% 
  ggplot(mapping = aes(x = `Presence or absence of cardiovascular disease`, y = `Diastolic blood pressure`)) +
  geom_boxplot(aes(fill = `Presence or absence of cardiovascular disease`)) +
  geom_quasirandom(size = 3, alpha = 0.2) +
  scale_fill_brewer(palette = "Dark2") + 
  theme_minimal() +
  theme(legend.position = "none")

# Объединяем в одну картинку
ggarrange(Age, Height, Weight, SBP, DBP,
                    labels = c("A", "B", "C", "D", "E"),
                    ncol = 5, nrow = 1)


# Попытка сделать черз автоопределения количественного признака списоком
# num_auto <- cleaned_data %>% select_if(function(x) {all(is.numeric(x))}) %>% colnames()
# 
# cleaned_data %>% 
#   ggplot(mapping = aes(x = `Presence or absence of cardiovascular disease`, y = num_auto)) +
#   geom_boxplot()

#Нашёл такое решение
# https://community.rstudio.com/t/merging-or-combining-few-boxplots-into-one/143521/2
#Не смог разобраться как убрать дубли подписей признаков и сделать группировку
cleaned_data %>%
  # group_by(`Presence or absence of cardiovascular disease`) %>% 
  select(where(is.numeric)) %>% 
  pivot_longer(cols = everything(), names_to = "Variable", values_to = "Value") %>% 
  ggplot(aes(x = Variable, y = Value, fill = Variable)) +
  geom_boxplot() +
  geom_quasirandom(size = 2, alpha = 0.2) +
  scale_fill_brewer(palette = "Dark2") + 
  theme_minimal() +
  theme(legend.position = "top") +
  facet_wrap(~ Variable, scales = "free")

rm(Age, Height, Weight, SBP, DBP)
```

## Категориальные переменные

1)  Сделайте подходящие визуализации категориальных переменных. Обоснуйте, почему выбрали именно этот тип.

```{r}
# Данные сгруппированы по признаку Presence or absence of cardiovascular disease как в предыдущих заданиях. Заполнение столбцов показывает распределение признака для каждой группы Presence or absence of cardiovascular disease.

Gender <- cleaned_data %>% 
ggplot( aes(
    x = `Presence or absence of cardiovascular disease`,
    fill = Gender
  )) +
  geom_bar()

Cholesterol <- cleaned_data %>% 
ggplot( aes(
    x = `Presence or absence of cardiovascular disease`,
    fill = Cholesterol
  )) +
  geom_bar()


Glucose <- cleaned_data %>% 
ggplot( aes(
    x = `Presence or absence of cardiovascular disease`,
    fill = Glucose
  )) +
  geom_bar()

Smoking <- cleaned_data %>% 
ggplot( aes(
    x = `Presence or absence of cardiovascular disease`,
    fill = Smoking
  )) +
  geom_bar()

Alcohol <- cleaned_data %>% 
ggplot( aes(
    x = `Presence or absence of cardiovascular disease`,
    fill = `Alcohol intake`
  )) +
  geom_bar()

Physical <- cleaned_data %>% 
ggplot( aes(
    x = `Presence or absence of cardiovascular disease`,
    fill = `Physical activity`
  )) +
  geom_bar()

ggarrange(Gender, Cholesterol, Glucose, Smoking, Alcohol, Physical,
                    # labels = c("A", "B", "C", "D", "E", "F"),
                    ncol = 3, nrow = 2) 

rm(Gender, Cholesterol, Glucose, Smoking, Alcohol, Physical)

```

# Статистические оценки

## Проверка на нормальность

1)  Оцените каждую переменную на соответствие нормальному распределению с помощью теста Шапиро-Уилка. Какие из переменных являются нормальными и как как вы это поняли?

```{r}
#Поигрался с chaGPT
cleaned_data %>% 
  select_if(is.numeric) %>% # Select only numeric variables
  gather() %>% # Convert to long format
  group_by(key) %>% # Group by variable name !!! key передали из предыдущего пайка. Как заменить на другое название колонки не разобрался пока!!!
  summarise(
    shapiro_p = shapiro.test(value)$p.value, # Shapiro-Wilk test p-value
    ks_p = ks.test(value, "pnorm")$p.value # Kolmogorov-Smirnov test p-value
  ) %>% 
  mutate(
    shapiro_normal = ifelse(shapiro_p > 0.05, "Yes", "No"), # Normality based on Shapiro-Wilk test
    ks_normal = ifelse(ks_p > 0.05, "Yes", "No") # Normality based on Kolmogorov-Smirnov test
  ) 

# Все признаки не демонстрируют нормальное распределение
```

2)  Постройте для каждой количественной переменной QQ-плот. Отличаются ли выводы от теста Шапиро-Уилка? Какой метод вы бы предпочли и почему?

```{r}
# cleaned_data %>% 
#   select_if(is.numeric) %>% 
#   ggplot() + 
#   geom_qq() +
#   stat_qq_line() +
#   facet_grid()

cleaned_data %>% 
  # slect_if(is.numeric())
  ggplot(aes(sample = Age)) + 
  geom_qq() +
  stat_qq_line()

cleaned_data %>% 
  # slect_if(is.numeric())
  ggplot(aes(sample = Height)) + 
  geom_qq() +
  stat_qq_line()

cleaned_data %>% 
  # slect_if(is.numeric())
  ggplot(aes(sample = Weight)) + 
  geom_qq() +
  stat_qq_line()


cleaned_data %>% 
  # slect_if(is.numeric())
  ggplot(aes(sample = `Systolic blood pressure`)) + 
  geom_qq() +
  stat_qq_line()

cleaned_data %>% 
  # slect_if(is.numeric())
  ggplot(aes(sample = `Diastolic blood pressure`)) + 
  geom_qq() +
  stat_qq_line()

# Более универсальный тест и простой для интерпретации тест Шапиро-Уилко
```

3)  Ниже напишите, какие ещё методы проверки на нормальность вы знаете и какие у них есть ограничения.

**Гистограмма, плотность распределения, тест Колмагорова-Смирнова**

## Сравнение групп

1)  Сравните группы (переменная **cardio**) по каждой переменной (как количественной, так и категориальной). Для каждой переменной выберите нужный критерий и кратко обоснуйте его выбор в комментариях.

```{r}
# Т.к. все количественные признаки не имеют нормального распределения, то проводим анализ с помощью Манна-Уитни
wilcox.test(Age ~ `Presence or absence of cardiovascular disease` , data = cleaned_data)
wilcox.test(Height ~ `Presence or absence of cardiovascular disease` , data = cleaned_data)
wilcox.test(Weight ~ `Presence or absence of cardiovascular disease` , data = cleaned_data)
wilcox.test(`Systolic blood pressure` ~ `Presence or absence of cardiovascular disease` , data = cleaned_data)
wilcox.test(`Diastolic blood pressure` ~ `Presence or absence of cardiovascular disease` , data = cleaned_data)

# Формально можно ко всем применить тест Фишера, т.к. это позволяют вычислительные мощности. Если ожидаемая частоста в любой клетке больше или равна 5, то применяем Хи-квадрат. Во всех остальных случаях тест Пирсона.
# С разбивкой на подгруппы рассчёты в задании с формированием таблицы категориальных данных.

chisq.test(cleaned_data$Gender, cleaned_data$`Presence or absence of cardiovascular disease`)
chisq.test(cleaned_data$Cholesterol, cleaned_data$`Presence or absence of cardiovascular disease`)
chisq.test(cleaned_data$Glucose, cleaned_data$`Presence or absence of cardiovascular disease`)
chisq.test(cleaned_data$Smoking, cleaned_data$`Presence or absence of cardiovascular disease`)
chisq.test(cleaned_data$`Alcohol intake`, cleaned_data$`Presence or absence of cardiovascular disease`)
chisq.test(cleaned_data$`Physical activity`, cleaned_data$`Presence or absence of cardiovascular disease`)


# По поводу поправки на пножественное сравнение нашёл такое
# https://rpubs.com/JLLJ/SPC12B

```

# Далее идут **необязательные** дополнительные задания, которые могут принести вам дополнительные баллы в том числе в случае ошибок в предыдущих

## Корреляционный анализ

1)  Создайте корреляционную матрицу с визуализацией и поправкой на множественные сравнения. Объясните, когда лучше использовать корреляционные матрицы и в чём минусы и плюсы корреляционных исследований.

ОТВЕТ
Корреляционный анализ позволяет определить направление и степень связи между переменными
Ограничения:
   1)наличие связи не тождественен причинно-следственныой связи
   2)корреляционные исследования могут быть ограничены тем, что они не могут учитывать все возможные факторы, которые могут влиять на переменные.

```{r}
# library(corrr)
library(ggcorrplot)

cleaned_data %>% 
  select(where(is.numeric)) -> df_corr
  
round(cor(df_corr), 3)

ggcorrplot(cor(df_corr),
  hc.order = TRUE,
  type = "lower",
  # insig = "blank",
  lab = TRUE,
  digits = 3,
  p.mat = cor_pmat(df_corr)
)


```

## Моделирование

1)  Постройте регрессионную модель для переменной **cardio**. Опишите процесс построения

Не понял, что означает: "Опишите процесс построения". Модель построена по формуле пытающей предсказать влияние факторов на признак **cardio**. Т.к. оцениваем много факторов влияния на **cardio**, то используем general lineal regression, которая является обобщением multipal lineal regression.

```{r}
model <- glm(`Presence or absence of cardiovascular disease` ~ Age + Gender + Height + Weight + `Systolic blood pressure` + `Diastolic blood pressure` + Cholesterol + Glucose + Smoking + `Alcohol intake` + `Physical activity`, data = cleaned_data, family = binomial())

summary(model)

plot(model)


```
